【裁判字號】    99,聲,3656
【裁判日期】    991006
【裁判案由】    聲請更定其刑
【裁判全文】
臺灣臺中地方法院刑事裁定              99年度聲字第3656號
聲  請  人  臺灣臺中地方法院檢察署檢察官
受  刑  人  甲○○
上列聲請人因受刑人違反毒品危害防制條例案件（98年度訴字第
2941號），於判決確定後發覺為累犯，聲請更定其刑（99年度執
聲字第2715號、99年度執字第1071號），本院裁定如下：
    主    文
甲○○施用第一級毒品，累犯，有期徒刑部分，更定其刑為有期
徒刑拾壹月；又施用第二級毒品，累犯，有期徒刑部分，更定其
刑為有期徒刑柒月。應執行有期徒刑壹年肆月。
    理    由
一、聲請意旨略以：受刑人甲○○（下稱受刑人）前因毒品危害
    防制條例、偽造文書、偽造貨幣等罪，經臺灣高等法院以九
    十年度上訴字第一三一八號、一八八九號分別判處有期徒刑
    八月、六月、一年四月及三年確定，並定應執行刑為有期徒
    刑五年，經臺灣板橋地方法院檢察署以九十一年度執更字第
    一五九三號執行；受刑人另涉犯竊盜、毒品危害防制條例罪
    ，經本院以九十一年度易字第七一五、一一二一號分別判處
    有期徒刑二年六月、十月，並定應執行刑為二年十月，臺灣
    臺中地方法院檢察署並以九十一年度執更字第二九九五號執
    行。上述二案自民國九十一年四月二十一日起分別執行，合
    併計算刑期，於九十六年五月二十四日假釋出監，原保護管
    束期滿日為九十八年九月二十一日，嗣被告於九十八年七月
    二十二日再犯毒品危害防制條例罪，經本院以九十八年度訴
    字第二九四一號判處有期徒刑一年二月，上訴臺灣高等法院
    臺中分院後，於九十八年十二月三日駁回上訴，於同年月二
    十九日確定。本件因係假釋中犯罪，受有期徒刑之宣告，遂
    依刑法第七十八條規定撤銷假釋，應執行殘刑二年三月二十
    八日，臺灣臺中地方法院檢察署並已分案九十九年度執更字
    第一八八○號執行，惟假釋殘刑中臺灣板橋地方法院檢察署
    九十一年度執更字第一五九三號應減刑而尚未減刑，經臺灣
    板橋地方法院檢察署聲請臺灣高等法院，就該院九十年度上
    訴字第一三一八、一八八九號數罪減刑及定應執行刑為有期
    徒刑三年九月，臺灣臺中地方法院檢察署以九十九年度執助
    字第一四二四號代為換發指揮書，經臺灣宜蘭監獄重新核算
    假釋期間後，受刑人之假釋期間應於九十七年六月二十二日
    期滿，此有臺灣宜蘭監獄九十九年八月二日宜監教字第○九
    九一一○○六○三號函可稽，是受刑人於九十八年七月二十
    二日再犯之毒品危害防制條例罪，已非假釋中因故意犯罪受
    有期徒刑以上刑之宣告，其前撤銷假釋自始不當，經臺灣宜
    蘭監獄九十九年七月二十日宜監教字第○九九一一○○五五
    六號函註銷，併有法務部九十八年十月二十七日法矯字第○
    九八○九○三○六一號函可稽。綜上，受刑人於九十八年七
    月二十二日及同年月二十三日再犯毒品危害防制條例罪，經
    本院以九十八年度訴字第二四九一號判處有期徒刑十月、六
    月，並定其應執行刑為有期徒刑一年二月，本案於判決時，
    以受刑人係於假釋中再犯有期徒刑以上刑之刑，非以累犯論
    處，實屬正當，惟嗣後因減刑而致其前案假釋期滿日變更為
    九十七年六月二十二日，核該受刑人再犯罪情形與前揭累犯
    之要件相符，嗣於裁判確定後始發覺，自應依法更定其刑，
    爰依刑事訴訟法第四百七十七條聲請裁定等語。
二、按受徒刑之執行完畢，五年以內故意再犯有期徒刑以上之罪
    者，為累犯，加重本刑至二分之一；裁判確定後，發覺為累
    犯者，依前條之規定更定其刑，但刑之執行完畢或赦免後發
    覺者，不在此限；此於刑法第四十七條第一項、第四十八條
    分別定有明文。再按假釋中因故意更犯罪，受有期徒刑以上
    刑之宣告者，於判決確定後六月以內，撤銷其假釋。但假釋
    期滿逾三年者，不在此限。假釋撤銷後，其出獄日數不算入
    刑期內，同法第七十八條亦有明文規定。且按依刑法第四十
    八條應更定其刑者，依據刑事訴訟法第四百七十七條第一項
    之規定，應由該案犯罪事實最後判決之法院之檢察官，聲請
    該法院裁定之。且查，上開本院九十八年度訴字第二九四一
    號判決，雖曾上訴於臺灣高等法院臺中分院，惟經該院以上
    訴不合法律上程式為由判決上訴駁回，有臺灣高等法院臺中
    分院九十八年度上訴字第二四○五號判決在卷可稽，故該院
    並非最後審理事實諭知罪刑之法院(最高法院九十三年度臺
    非字第一六○號判決意旨參照)，併此敘明。
三、經查，上揭聲請意旨，有臺灣宜蘭監獄九十九年八月二日宜
    監教字第○九九一一○○六○三號函、臺灣宜蘭監獄受刑人
    縮短刑期總表、臺灣臺中地方法院檢察署檢察官九十九年執
    助新字第一四二四號執行指揮書、九十八年執更新字第六○
    五號執行指揮書、臺灣宜蘭監獄九十九年七月二十日宜監教
    字第○九九一一○○五五六號函、法務部九十八年十月二十
    七日法矯字第○九八○九○三○六一號函、本院九十八年度
    訴字第二四九一號判決、臺灣高等法院臺中分院九十八年度
    上訴字第二四○五號判決、臺灣高等法院被告前案紀錄表各
    一份在卷可稽。本件受刑人前案既已於九十七年六月二十二
    日假釋期滿，則其於九十八年七月二十二日及同年月二十三
    日所犯施用第一、二級毒品犯行(即本院九十八年度訴字第
    二九四一號判決之犯行)，即非屬假釋中因故意更犯罪，且
    屬受徒刑之執行完畢，五年以內故意再犯有期徒刑以上之罪
    ，而屬累犯。是本件聲請意旨核無不當，爰依上揭規定更定
    其刑並定應執行刑如主文所示
四、爰依刑事訴訟法第四百七十七條第一項，刑法第四十八條、
    第四十七條第一項，裁定如主文。
中    華    民    國    99    年    10    月    6     日
                  刑事第十一庭  法  官  江奇峰
上正本證明與原本無異。
如不服本裁定，應於送達後五日內，向本院提出抗告狀。
                                書記官  江慧貞
中    華    民    國    99    年    10    月    6     日

司法院資訊處製作；財團法人民間司法改革基金會備份。
